【裁判字號】    88,易,1971
【裁判日期】    890503
【裁判案由】    竊盜
【裁判全文】
臺灣桃園地方法院刑事判決                        八十八年度易字第一九七一號
    公  訴  人  臺灣桃園地方法院檢察署檢察官
    被      告  丙○○
右列被告因竊盜案件，經檢察官提起公訴（八十八年度偵字第一二九三三號），本院
判決如左：
    主  文
丙○○竊盜，處罰金肆仟元，如易服勞役，以佰元折算壹日。
    事  實
一、丙○○於八十八年八月七日九時三十分之後至八十八年八月十日十一時十分間止
    之某時，在桃園縣平鎮市○○路○段陽明醫院對面之電話亭打電話之際，見甲○○所失竊之萬泰銀行（卡號000000000000000）、花旗銀行（0
    000000000000000）、台新銀行（卡號00000000000
    00000）、土地銀行金融卡（卡號000000000000）、全民健保
    卡、機車行照各一張、黑色皮夾一個（係甲○○於八十八年七月三十一日十四時
    ，在桃園縣中壢市○○街七十三號前所失竊）、戊○○所失竊之萬泰銀行金融卡
    （卡號000000000000000）、郵局金融卡（卡號0000000
    ）各一張、戊○○女友丁○○所失竊之郵局金融卡（卡號0000000）、中
    國信託金融卡（0000000000000）、萬泰銀行金融卡（卡號000
    000000000000）各一張（係戊○○、丁○○於八十八年八月三日十
    八時五十分許，在桃園縣平鎮市○○路六號二樓之一所失竊）及乙○○所失竊之
    黑色皮包一個及身分證、機車駕照、ＶＱＬ六二八之輕機車行照、健行工專學生
    證各一張（係乙○○於八十八年八月七日九時三十分許，在桃園縣中壢市○○路
    ○段七五六號龍岡郵局前所失竊），同置於一袋之內，經不詳姓名之人持有而置
    於該電話亭內，見四下無人之際，竟意圖為自己不法之所有，而予竊取，得手後
    ，將前揭物品藏置在自己身上，嗣於八十八年八月十日十一時十分許，在其暫居
    處之平鎮市○○路○段四一一巷十五號五樓樓梯間為警查獲，並在身上扣得前揭
    物品。
二、案經桃園縣警察局平鎮分局報請臺灣桃園地方法院檢察官偵查起訴
    理  由
一、訊據被告固坦承確有於上揭時地將袋內東西取走等情不諱，惟矢口否認有何竊盜
    犯行，辯稱：伊係撿到的云云。惟查：前揭之物品，係於前揭時地失竊等情，業
    據被害人甲○○、戊○○、丁○○及乙○○分據於警訊及本院中指述明確，並有
    贓物認領保管單四紙在卷可資佐證，又被告於警訊中即稱伊於打電話之際，發現
    旁邊放置有一個皮包袋子，袋子內二個皮包，見四處無人之際，就順手將該袋子
    拿走了等語（見偵查卷第五頁反面），於偵審中亦為相同之陳述，足見其確有不
    法所有之意圖甚明，復以該袋子係放置在電話亭內，而非棄置在馬路旁，且裏面
    所放置之物又係前揭之物，又無其他之雜物，依電話亭之性質僅供人打電話之用
    ，而打電話之人常於打完電話之後即離去，將隨身之物疏未帶離，僅係一時之弛
    緩而已，被告乘機將之移置於自己實力支配之下，係竊盜之行為，被告辯稱係撿
    到的云云，顯為避重就輕之詞，不足採信，本件事證明確，被告犯行堪以認定。
二、核被告所為係犯刑法第三百二十條第一項之普通竊盜罪。爰審酌被告之素行、犯
    罪之動機、目的、手段、所生之危害及犯罪後之態度等一切情狀，量處如主文所
    示之刑，並諭知易服勞役之折算標準。
三、至公訴人認被告係於前揭被害人甲○○、戊○○、丁○○、乙○○所失竊之時、
    地，分別以徒手或侵入住宅之方式，竊取前揭被害人如事實欄所示之失竊物（外
    加甲○○之機車一部）乙節，經查：被害人所失竊之物，被害人並未親眼目賭係
    何人竊取，業據被害人或於警訊中，或於本院中陳述明確，而持有物之原因，非
    僅直接竊盜一途，如收受、拾獲或係如本件之間接竊取（即所謂的黑吃黑）均屬
    可能，以同一原因同時存在之際，苟無法確切認定該行為，即尚難僅因前揭之物
    同時出現在同一電話亭內即推論係被告所竊取，又公訴人所稱被告所述竊取前揭
    袋子之時間與前揭被害人失竊之時間不符，即推論係被告於前揭被害人失竊之時
    地竊取等情，然記憶失誤在所多有，況苟如公訴人之推論則該物既被告所竊取，
    被告根本不可能記錯之理，是以公訴人以時間不符即推論係被告於被害人所失竊
    之時間地點所竊取的，尚屬率斷。綜上，公訴人所認之時間、地點及方法本院查
    無其他積極之證據足資證明，本應另行為無罪之諭知，惟此部分與前揭起訴部分
    之查獲之贓物時間地點均相符，為犯罪情節上為實質一罪關係，就此部分，本院
    爰不另為無罪之諭知。
據上論斷，應依刑事訴訟法第二百九十九條第一項前段，刑法第三百二十條第一項、
第四十二條第二項，罰金罰鍰提高標準條例第一條前段、第二條，判決如主文。
本案經檢察官張尹敏到庭執行職務。
中        華        民      國    八十九    年      五    月   三     日
                                臺灣桃園地方法院刑事第二庭
                                    法  官    吳  進  發
右正本證明與原本無異。
如不服本判決，應於判決送達後十日內向本院提出上訴狀( 應附繕本 )，上訴於
臺灣高等法院。
                                    書記官    陳  靜  娟
中        華        民      國    八十九    年      五    月    九    日
刑法第三百二十條（第一項）
意圖為自己或第三人不法之所有，而竊取他人之動產者，為竊盜罪，處五年以下有期
徒刑、拘役或五百元以下罰金。


司法院資訊處製作；財團法人民間司法改革基金會備份。
